【裁判字號】    89,訴,2704
【裁判日期】    900105
【裁判案由】    毒品危害防制條例
【裁判全文】
台灣台中地方法院刑事判決                        八十九年度訴字第二七四號
    公  訴  人  臺灣台中地方法院檢察署檢察官
    被      告  甲○○
右列被告因違反毒品危害防制條例案件，經檢察官提起公訴（八十九年度毒偵字第六
五六三號、第六六九三號、第六八七四號）及移送併案審理（八十九年度毒偵字第七
一九四號），本院判決如左：
    主    文
甲○○連續施用第一級毒品，處有期徒刑拾月；扣案之注射針筒壹支，沒收。又連續
施用第二級毒品，處有期徒刑捌月，扣案之吸食器貳支及鏟子貳支，均沒收。應執行
有期徒刑壹年肆月，扣案之注射針筒壹支、吸食器貳支及鏟子貳支，均沒收。
    事    實
一、甲○○前曾於民國八十七年間因施用毒品案件，經本院以八十七年毒聲字第五八
    一號裁定送觀察、勒戒後，認無繼續施用毒品之傾向，由檢察官於八十七年七月
    二十七日以八十七年度偵字第一三六七二號處分不起訴確定在案。詎甲○○猶不
    知悔改，復基於施用第一級毒品海洛因之概括犯意，自八十九年九月中旬某日起
    至同年十月八日止，每一星期一次，在台中市○○路及惠文路交岔口之麗晶飯店
    等處，以將海洛因置於注射針筒中施打身體之方式，連續施用第一級毒品海洛因
    多次。甲○○另基於施用第二級毒品安非他命之概括犯意，自同年七月初某日起
    至同年十月七日止，每一星期一次，在其位於台中市南屯區同安西巷五九之一號
    住處及台中市南屯區某處停車場內等處，以將安非他命置於吸食器內燒烤產生煙
    霧之方式，連續施用第二級毒品安非他命多次。嗣先後於同年七月二十三日，在
    上開住處為警查獲，並扣得甲○○所有，供施用安非他命所用之吸食器及鏟子各
    二支；另於同年十月九日上午一時十分許，在台中市南屯區環中啤酒廠附近為警
    查獲，並扣得甲○○所有，供其施用海洛因所用之注射針筒一支；復於同年十月
    九日下午一時零二分許，定期至台中市警察局第四分局採集尿液。其後經本院依
    八十九年度毒聲字第六０五一號裁定將甲○○送台灣台中看守所觀察、勒戒之結
    果，認甲○○有繼續施用毒品之傾向，而由檢察官聲請本院以八十九年度毒聲字
    第六五二０號裁定令入戒治處所施以強制戒治。
二、案經台中市警察局第四分局報請台灣台中地方法院檢察署檢察官偵查起訴及移送
    併案審理及台灣台中地方法院檢察署檢察官自動檢舉偵查起訴。
    理    由
一、訊據被告甲○○對於上開事實均坦承不諱，而台中市警察局第四分局先後於八十
    九年七月二十三日、十月九日分別所採集被告甲○○之尿液，經送檢驗之結果，
    均確呈嗎啡及甲基安非他命之陽性反應，有台中市衛生局煙毒尿液檢驗成績書、
    濫用藥物尿液檢驗報告及私立中山醫學院附設孫中山先生紀念醫院檢測中心濫用
    藥物報告書等附卷足參，此外復有吸食器、鏟子各二支及注射針筒一支附卷足參
    ，是足認被告上開自白，核與事實相符。另被告前因施用毒品案件，經本院裁定
    送觀察、勒戒後，因認無繼續施用毒品之傾向，由檢察官於八十七年七月二十七
    日以八十七年度偵字第一三六七二號處分不起訴確定，有台灣台中地方法院檢察
    署刑案資料查註紀錄表在卷足憑，故被告甲○○本次再施用第一級毒品海洛因及
    第二級毒品安非他命，係屬五年內再犯。而被告經本院以八十九年度毒聲字第六
    ０五一號裁定送台灣台中看守所觀察、勒戒後，認有繼續施用毒品之傾向，而由
    檢察官聲請本院以八十九年度毒聲字第六五二０號裁定令入戒治處所施以強制戒
    治，亦有本院八十九年度毒聲字第六０五一號、第六五二０號裁定及台灣台中看
    守所八十九年十月二十四日（89）中所正總字第一九八七號函附之有無繼續施用
    毒品傾向證明書在卷可證，本件事證明確，被告上開犯行，均堪以認定。
二、核被告甲○○所為，分別係違反毒品危害防制條例第十條第一項之施用第一級毒
    品海洛因罪、同條第二項之施用第二級毒品安非他命罪。其因施用而持有第一級
    、第二級毒品之低度行為，分別為其施用第一級、第二級毒品之高度行為所吸收
    ，均不另論罪。被告先後多次施用第一級毒品海洛因及安非他命之犯行，均時間
    緊接，觸犯構成要件相同之罪，顯均係基於概括犯意為之，均為連續犯，應分別
    依刑法第五十六條之規定，分別以一罪論，並均加重其刑。被告所犯上開二罪之
    間，犯意各別，行為互殊，應予分論併罰。至移送併案審理部分，雖未據公訴人
    起訴，惟因該部分事實與已起訴被告甲○○連續施用海洛因與安非他命多次部分
    之事實，有連續犯之裁判上一罪關係，是應為起訴效力所及，本院自得併予審究
    ，附此敘明。爰審酌被告犯罪之動機、目的、手段及前因施用毒品經一次觀察勒
    戒後，因認無繼續施用傾向，為檢察官不起訴處分後，卻仍再犯本案之罪，而施
    用上開第一級、第二級毒品係屬自戕之行為，及犯罪後之態度尚稱良好，坦認犯
    行等一切情狀，分別量處如主文所示之刑，並定其應執行之刑。扣案之吸食器及
    鏟子各二支，均係被告甲○○所有，供施用第二級毒品安非他命所用之物，業據
    被告供承在卷，惟因非屬違禁物，且非專供施用毒品之器具，是應依刑法第三十
    八條第一項第二款之規定宣告沒收。另扣案之注射針筒一支，係被告甲○○所有
    ，供施用第一級毒品海洛因所用之物，業據被告供承在卷，惟因非屬違禁物，且
    非專供施用毒品之器具，亦應依刑法第三十八條第一項第二款之規定宣告沒收。
據上論斷，應依刑事訴訟法第二百九十九條第一項前段，毒品危害防制條例第十條第
一項、第二項、第二十條第三項前段，刑法第十一條前段、第五十六條、第五十一條
第五款、第三十八條第一項第二款，判決如主文。
中      華      民      國      九十    年    一        月      五      日
                                  台灣台中地方法院刑事第六庭
                                        法  官  許  惠  瑜
右正本證明與原本無異。
如不服本判決，應於送達後十日內向本院提出上訴狀(須附繕本)，上訴於台灣高等
法院台中分院。
                                        書記官
中      華      民      國      九十    年    一        月      五      日
附錄法條：
毒品危害防制條例第十條第一項
施用第一級毒品者，處六月以上五年以下有期徒刑。
毒品危害防制條例第十條第二項
施用第二級毒品者，處三年以下有期徒刑。


司法院資訊處製作；財團法人民間司法改革基金會備份。
